# 政府对国有建设企业的建设资金补助如何处理

提问人：loeryly 时间：2019-09-18 17:42:19
政府机关以车购税等资金作为项目建设资金，到位后究竟在企业如何进行账务处理，是参照政府补助准则还是计入资本公积，如计入资本公积是否缴纳印花税？

回答人：chenyiwei
建议阅读拨款文件，明确其性质、来源和用途等，例如是否以 “中央预算内固定资产投资补助” 的性质下拨。对照《企业财务通则（ 2006 ）》第二十条及其解读的规定，确定该拨款属于该条所指的五类财政资金中的哪一类，相应确定如何进行会计处理。如果属于投资补助、国债专项资金等，则应计入资本公积。